【裁判字號】    97,裁,1273
【裁判日期】    970215
【裁判案由】    土地增值稅
【裁判全文】
最  高  行  政  法  院  裁  定
                                     97年度裁字第01273號
上  訴  人  甲○○
            乙○○○
共      同
訴訟代理人  陳啟昌  律師
被 上訴 人  臺北縣政府稅捐稽徵處
代  表  人  丙○○           送達處所同上
上列當事人間土地增值稅事件，上訴人對於中華民國96年8月16
日臺北高等行政法院95年度訴字第4071號判決，提起上訴，本院
裁定如下：
    主  文
上訴駁回。
上訴審訴訟費用由上訴人負擔。
    理  由
一、按對於高等行政法院判決之上訴，非以其違背法令為理由，
    不得為之，行政訴訟法第242條定有明文。依同法第243條第
    1項規定，判決不適用法規或適用不當者，為違背法令；而
    判決有同條第2項所列各款情形之一者，為當然違背法令。
    是當事人對於高等行政法院判決上訴，如依行政訴訟法第24
    3條第1項規定，以高等行政法院判決有不適用法規或適用不
    當為理由時，其上訴狀或理由書應有具體之指摘，並揭示該
    法規之條項或其內容。如以行政訴訟法第243條第2項所列各
    款情形為理由時，其上訴狀或理由書，應揭示合於該條項各
    款之事實。上訴狀或理由書如未依此項方法表明，或其所表
    明者與上開法條規定不合時，即難認為已對高等行政法院判
    決之違背法令有具體之指摘，其上訴自難認為合法。
二、本件上訴人對於高等行政法院判決上訴，係以：由土地稅法
    第39條之2第4項所規定字義中，應僅要求於立法生效當時仍
    有農業使用之土地即已符合該條之規定，所謂中間不可間斷
    農業使用，乃原審自行衍伸之要件，不僅於法無據，更有藉
    司法解釋名義而侵犯行政權之情形，有適用法令不當之違法
    等語，為其理由。然按，原審就適用89年1月26日修正公布
    之土地稅法第39條之2第4項之規定，參酌該規定之立法目的
    ，在解決「立法修正以前，長期供合法農業使用、而產權多
    年未移轉之土地，其土地增值稅負擔過重，降低所有人之交
    易意願，以致使農業價值之土地資源無法流向使用效用最大
    者，導致社會整體福利下降」之缺失。因此，基於法律解釋
    ，農業用地作農業使用之狀況，必須從89年1月6日土地稅法
    修正施行以前即已存在，並延續至其土地移轉時點為止，中
    間不可間斷，而上訴人之系爭土地不符合上該規定等情，業
    於判決理由內詳為論述，經核並無不合。上訴意旨，無非係
    就其於原審主張而為原審所不採之事由，再為爭執，並就原
    審取捨證據、認定事實之職權行使，指摘其為不當，並未具
    體表明合於不適用法規、適用法規不當、或行政訴訟法第24
    3條第2項所列各款之情形，難認對該判決之如何違背法令已
    有具體之指摘。依首揭說明，應認其上訴為不合法。
三、依行政訴訟法第249條第1項前段、第104條、民事訴訟法第
    95條、第78條、第85條第1項前段，裁定如主文。
中    華    民    國    97    年    2     月    15    日
                    最高行政法院第五庭
                        審判長法官  劉  鑫  楨
                              法官  侯  東  昇
                              法官  林  樹  埔
                              法官  劉  介  中
                              法官  吳  慧  娟
以  上  正  本  證  明  與  原  本  無  異
中    華    民    國    97    年    2     月    18    日
                              書記官  郭  育  玎


司法院資訊處製作；財團法人民間司法改革基金會備份。
